【裁判字號】    97,簡上,1154
【裁判日期】    971230
【裁判案由】    傷害
【裁判全文】
臺灣高雄地方法院刑事判決            97年度簡上字第1154號
上  訴  人
即  被  告  甲○○
上列上訴人因傷害案件，不服本院高雄簡易庭於中華民國97年11
月18日以97年度審簡字第4209號所為之第一審刑事簡易判決（檢
察官聲請簡易判決處刑案號：97年度偵字第17475 號），本院管
轄之第二審合議庭判決如下：
    主  文
上訴駁回。
甲○○緩刑貳年。
    事實及理由
一、本判決所引用第一審簡易判決書記載之證據（如附件）及上
    訴人於本院所提出之證據，有關被告以外之人於審判外之言
    詞或書面陳述部分，亦即證人即告訴人乙○○於警詢之陳述
    、證人許慧珍之警詢陳述明確、高雄阮綜合醫院受理家庭暴
    力事件驗傷診斷書、和解書、收據等，業經檢察官及被告同
    意作為本案證據使用，本院審酌該等言詞或書面陳述作成時
    之情況，無何虛偽或其他不當情事，依刑事訴訟法第159 條
    之5 第1 項規定，認均具有證據能力，合先敘明。
二、本案經本院審理結果，認第一審簡易判決之認事、用法及量
    刑均無不當，應予維持，並引用第一審簡易判決書（含聲請
    簡易判決處刑書）記載之事實、證據及理由（詳如附件）。
三、被告即上訴人（下稱被告）上訴意旨略以：伊已坦承犯行，
    案發當日伊確實有傷害告訴人乙○○，惟伊並無前科，且業
    已賠償告訴人新臺幣（下同）1 萬元而達成和解，請求從輕
    量處，並為緩刑之諭知等語。經查：
  (一)原審認被告所為，係犯刑法第277 條第1 項之傷害罪，並審
    酌被告僅因細故，即率然傷害告訴人，所為實屬不該，及告
    訴人所受傷勢，當時尚未與告訴人達成和解，惟念犯後坦承
    犯行，態度尚可等一切情狀，量處拘役參拾日，並斟酌本案
    犯罪情節、被告之經濟狀況及智識程度等情，諭知以新臺幣
    1,000 元折算1 日之易科罰金折算標準，核其認事用法均無
    違誤，量刑亦甚妥適，被告上訴意旨未指摘原判決有何不當
    之處，其上訴為無理由，應予駁回。
  (二)被告未曾因故意犯罪受有期徒刑以上刑之宣告，有臺灣高等
    法院被告前案紀錄表在卷可按，茲念被告係因一時衝動而觸
    法，且於本院審理中坦承犯行，並已賠償告訴人1 萬元而達
    成和解，有和解書、收據在卷可稽（見本院卷第6 、24頁）
    ，被害人之損害業已獲得彌補，堪認被告應有悔悟之意，諒
    其經此偵、審及刑之宣告程序，當知所警惕，本院審酌上情
    ，認尚無逕對初犯且惡性非重之被告施以短期自由刑之必要
    ，原審所宣告之刑以暫不執行為適當，爰依刑法第74條第1
    項第1 款規定，宣告緩刑2 年，以啟自新；復斟酌被告所犯
    情節、業與告訴人達成和解等情，認並無對前開所宣告之緩
    刑附加條件之必要，併此敘明。
據上論斷，依刑事訴訟法第455 條之1 第1 項、第3 項、第364
條、第373 條、第368 條，刑法第74條第1 項第1 款，判決如主
文。
本案經檢察官靳隆坤到庭執行職務。
中    華    民    國    97    年    12    月    30    日
                  刑事第二庭    審判長法  官  簡志瑩
                                      法  官  呂明燕
                                      法  官  曾子珍
以上正本證明與原本無異。
不得上訴。
中    華    民    國    97    年    12    月    30    日
                                      書記官  王翌翔
附錄論罪法條：
中華民國刑法第277條
（普通傷害罪）
傷害人之身體或健康者，處 3 年以下有期徒刑、拘役或 1 千元
以下罰金。
犯前項之罪因而致人於死者，處無期徒刑或7 年以上有期徒刑；
致重傷者，處3 年以上10年以下有期徒刑。
附件：原審判決書及檢察官聲請簡易判決處刑書


司法院資訊處製作；財團法人民間司法改革基金會備份。
